【裁判字號】    99,易,1229
【裁判日期】    990603
【裁判案由】    毒品危害防制條例
【裁判全文】
臺灣板橋地方法院刑事判決              99年度易字第1229號
公  訴  人  臺灣板橋地方法院檢察署檢察官
被      告  甲○○
上列被告因違反毒品危害防制條例案件，經檢察官提起公訴（99
年度毒偵字第679號），本院依簡式審判程序，判決如下：
    主  文
甲○○施用第二級毒品，累犯，處有期徒刑柒月。
扣案之甲基安非他命貳包（合計驗餘淨重點壹貳捌柒公克）均
沒收銷燬之，包裝上開甲基安非他命之外包裝袋貳只均沒收。
    事  實
一、甲○○：(一)於民國94年間，因施用毒品案件，經本院以94年
    度毒聲字第1731號裁定送觀察、勒戒後，認無繼續施用毒品
    傾向，於95年3 月2 日執行完畢釋放出所，復經臺灣板橋地
    方法院檢察署檢察官以95年度毒偵緝字第98號為不起訴處分
    確定；(二)於95年間，因施用毒品案件，經本院以95年度簡字
    第5553號判決判處有期徒刑4 月確定，送監執行於96年6 月
    2 日縮刑期滿執行完畢；(三)於96年間，因施用毒品案件，經
    本院以96年度簡字第2155號判決判處有期徒刑5 月確定，復
    經本院以96年度聲減字第2723號裁定減為有期徒刑2 月又15
    日確定，於96年10月5 日易科罰金執行完畢；(四)於97年間，
    因施用毒品案件，經本院以97年度簡字第747 號判決判處有
    期徒刑6 月確定，於97年7 月10日易科罰金執行完畢。詎其
    猶不知悔改，於前開(一)所示之觀察、勒戒執行完畢釋放後5
    年內，復基於施用第二級毒品甲基安非他命之犯意，於99年
    1 月6 日20時許，在其位於臺北縣板橋市○○街37巷24號之
    住處，將第二級毒品甲基安非他命置於玻璃球上，用火燒烤
    吸聞所生煙霧之方式，施用第二級毒品甲基安非他命（起訴
    書誤繕為安非他命）1 次。旋於同日23時50分許（起訴書誤
    繕為該日21時50分許），在臺北縣三重市○○街203 號前為
    警查獲，並扣得其所有而供其施用第二級毒品所用之甲基安
    非他命2 包（合計驗餘淨重3.1287公克，起訴書誤繕為安非
    他命〈淨重3.1 公克〉），且經採集其尿液送驗，始悉上情
    。
二、案經臺北縣政府警察局三重分局報請臺灣板橋地方法院檢察
    署檢察官偵查起訴。
 理  由
一、本案被告甲○○所犯係死刑、無期徒刑、最輕本刑為3 年以
    上有期徒刑或高等法院管轄第一審案件以外之罪，其於準備
    程序中就被訴事實為有罪之陳述，經本院告知簡式審判程序
    之旨，並聽取檢察官、被告之意見後，經本院裁定進行簡式
    審判程序，合先敘明。
二、上揭犯罪事實，業據被告於警詢、偵查及本院審理時均坦承
    不諱，且被告為警查獲後所排放之尿液，經採樣送請臺灣檢
    驗科技股份有限公司先以EIA 酵素免疫分析法初步檢驗，再
    以GC/MS 氣相層析質譜儀法確認檢驗，均呈甲基安非他命陽
    性反應之情，有該公司99年1 月28日濫用藥物檢驗報告1 紙
    在卷足參（見偵查卷第24頁），此外，並有查獲照片2 幀在
    卷可佐（見偵查卷第13頁）及被告所有而供其施用第二級毒
    品所用之甲基安非他命2 包（合計驗餘淨重3.1287公克）扣
    案可資佐證，而前開扣案之甲基安非他命白色透明結晶，經
    送請交通部航空醫務中心鑑定，確含第二級毒品甲基安非他
    命成分，淨重3.1290公克，取樣0.0003公克，餘重3.1287公
    克之情，亦有該中心99年1 月22日航藥鑑字第0990257 號毒
    品鑑定書1 紙佐卷可考（見偵查卷第28頁），足認被告自白
    與事實相符，堪以採信。再被告有如事實欄一、(一)所示之觀
    察、勒戒執行完畢之情，有臺灣高等法院被告前案紀錄表在
    卷可佐，顯見其係於上開觀察、勒戒執行完畢釋放後，5 年
    內再犯施用第二級毒品之罪甚明。本案事證明確，被告犯行
    堪以認定，應依法論科。
三、查甲基安非他命係毒品危害防制條例第2 條第2 項第2 款所
    稱之第二級毒品。核被告施用第二級毒品甲基安非他命之行
    為，係犯同條例第10條第2 項之施用第二級毒品罪。其施用
    第二級毒品前後，持有第二級毒品之低度行為，為施用之高
    度行為所吸收，不另論罪。再被告為警查獲後所排放之尿液
    ，經檢驗所呈甲基安非他命濃度遠高於安非他命，有臺灣檢
    驗科技股份有限公司濫用藥物尿液檢驗報告在卷可佐，可知
    被告所施用之第二級毒品乃係甲基安非他命，而非安非他命
    ，檢察官誤認被告係施用安非他命，尚有誤會。被告有如事
    實一之(二)至(四)所示之犯罪科刑及執行情形，有臺灣高等法院
    被告前案紀錄表在卷可稽，其於上開有期徒刑執行完畢後5
    年內，故意再犯本案有期徒刑以上之罪，為累犯，應依刑法
    第47條第1 項之規定，加重其刑。爰審酌被告前因施用毒品
    ，獲得不起訴處分之寬典，並經法院判處罪刑確定，仍無法
    戒絕毒癮，再次漠視法令禁制而犯本罪，惟其施用毒品所生
    危害，實以自戕身心健康為主，對於他人生命、身體、財產
    等法益，尚無明顯而重大之實害，兼衡其犯罪後坦承犯罪，
    已知悔悟等一切情狀，量處如主文所示之刑，以示懲儆。
四、扣案之甲基安非他命2 包（合計驗餘淨重3.1287公克，起訴
    書誤繕為淨重3.1 公克），係查獲之第二級毒品，不問是否
    屬於被告所有，應依毒品危害防制條例第18條第1 項前段之
    規定，沒收銷燬之。又包裝上開甲基安非他命之外包裝袋2
    只（並非不可與毒品分離，係用於包裹毒品，防止其裸露、
    潮濕，便於攜帶施用），係被告所有而供其施用第二級毒品
    所用之物，業據被告供明在卷，併依刑法第38條第1 項第2
    款之規定，宣告沒收。
據上論斷，應依刑事訴訟法273 條之1 第1 項、第299 條第1 項
前段，毒品危害防制條例第10條第2 項、第18條第1 項前段，刑
法第11條前段、第47條第1 項、第38條第1 項第2 款，判決如主
文。
本案經檢察官高智美到庭執行職務。
中    華    民    國    99    年    6     月     3    日
                  刑事第十九庭  法  官  鄧雅心
以上正本證明與原本無異。
如不服本判決應於收受判決後10日內向本院提出上訴書狀，並應
敘述具體理由。其未敘述上訴理由者，應於上訴期間屆滿後20日
內向本院補提理由書（均須按他造當事人之人數附繕本）「切勿
逕送上級法院」。
                                書記官  王小芬
中    華    民    國    99    年    6     月     3    日
附錄本案論罪科刑法條
毒品危害防制條例第十條
施用第一級毒品者，處六月以上五年以下有期徒刑。
施用第二級毒品者，處三年以下有期徒刑。

司法院資訊處製作；財團法人民間司法改革基金會備份。
